臺灣高等法院臺中分院刑事判決
111年度金上訴字第1809號

上  訴  人  
即  被  告  何怡茹



選任辯護人  楊佳勳律師（法律扶助基金會扶助選任）
上  訴  人  
即  被  告  高士凱


指定辯護人  本院公設辯護人郭博益  
上列上訴人等因加重詐欺等案件，不服臺灣臺中地方法院110年
度原金訴字第69號中華民國111年5月25日第一審判決（起訴案號
：臺灣臺中地方檢察署110年度偵字第18247、30013、32722號）
，提起上訴，本院判決如下：
    主  文
原判決撤銷。
丙○○犯三人以上共同詐欺取財罪，處有期徒刑壹年參月；又犯
三人以上共同詐欺取財罪，處有期徒刑壹年壹月。應執行有期徒
刑壹年伍月。
未扣案之犯罪所得新臺幣貳仟元沒收，於全部或一部不能沒收或
不宜執行沒收時，追徵其價額。
甲○○無罪。
    犯罪事實
一、丙○○於民國110年3月中旬某日加入莊萬皇(另案經檢察官通
    緝中)為首、透過通訊軟體telegram暱稱「麒開得勝」指揮
    成員詐取財物的具有持續性、牟利性、結構性的犯罪組織，
    丙○○負責收取贓款後繳回，於參與期間有下列犯行：
  ㈠丙○○與莊萬皇及前開犯罪組織不詳姓名成年成員共同基於參
    與犯罪組織、三人以上犯詐欺取財的不法所有意圖及隱匿特
    定犯罪所得去向而洗錢的犯意聯絡，於110年3月27日上午11
    時許，由集團內某成員以電話、通訊軟體LINE假冒外甥名義
    向乙○○佯稱：因從事水果生意急需資金使用云云，乙○○誤信
    為真，於是依照對方指示於110年3月31日上午10時7分許，
    在臺北市○○區○○○路0段000號「臺灣銀行中崙分行」，以無
    摺存款方式將新臺幣（下同）23萬4500元匯入不知情的甲○○
    名下之臺灣銀行德芳分行帳號000000000000號帳戶，並由暱
    稱「許文龍」之詐欺集團成員利用不知情的甲○○於110年3月
    31日上午11時28分許（起訴書誤載為32分），到臺灣銀行潭
    子分行臨櫃提領現金20萬4500元，再接續於110年3月31日上
    午11時47分許（起訴書誤載為50分），自臺灣銀行豐原分行
    自動櫃員機提款現金3萬元，並於110年3月31日中午12時43
    分許，在臺中市○○區○○路00號前，將上開款項全數交付予依
    暱稱「麒開得勝(L)」之詐欺集團成員指示到場的丙○○後轉
    交該集團不詳姓名成年男性成員，以此方式製造金流斷點，
    據以隱匿上開犯罪所得之去向而洗錢，丙○○獲得報酬1千元
    。
  ㈡丙○○與莊萬皇及前開犯罪組織不詳姓名成年成員共同基於三
    人以上犯詐欺取財的不法所有意圖及隱匿特定犯罪所得去向
    而洗錢的犯意聯絡，於110年3月31日下午3時許，由集團內
    某成員以LINE假冒媳婦名義向丁○○佯稱：伊積欠友人款項，
    想要商借款項歸還友人云云，丁○○誤信為真，於是依照對方
    指示於110年3月31日下午3時54分許，在高雄市○○區○○路000
    號灣仔內郵局，以臨櫃匯款方式將28萬元匯入不知情的甲○○
    名下之中華郵政股份有限公司大里郵局帳號00000000000000
    號帳戶，並由暱稱「許文龍」之詐欺集團成員利用不知情的
    甲○○於110年3月31日下午4時57分許（起訴書誤載為下午5時
    5分），在臺中市文心路郵局以臨櫃取款方式提領現金25萬
    元，繼於110年3月31日下午5時3分許（起訴書誤載為9分）
    ，從該郵局外面之自動櫃員機提領現金3萬元，再於110年3
    月31日下午5時42分許，在臺中市○○區○○○街00號前，將上開
    款項全數交付予依暱稱「麒開得勝(L)」之詐欺集團成員指
    示到場的丙○○收受後轉交該集團不詳姓名成年男性成員，以
    此方式製造金流斷點，據以隱匿上開犯罪所得之去向而洗錢
    ，丙○○獲得報酬1千元。
二、案經乙○○訴由臺北市政府警察局松山分局、丁○○訴由高雄市
    政府警察局三民第二分局，嗣移由臺中市政府警察局霧峰分
    局、第五分局及新北市政府警察局淡水分局報告臺灣臺中地
    方檢察署檢察官偵查起訴。
    理  由
甲、上訴人即被告丙○○（下稱丙○○）部分
壹、程序方面：檢察官、丙○○及辯護人於本院審判程序中，對於
    本判決引用相關具有傳聞性質的證據資料，均表示同意作為
    本案證據使用，且本案所引用的非供述證據，也是合法取得
    ，依法均可作為認定犯罪事實的依據。
貳、認定犯罪事實所憑之證據及理由：
一、上開犯罪事實，已經丙○○於警詢、偵訊、原審及本院審理時
    坦承不諱（見偵字第32722號卷第47至50頁、偵字第30013號
    卷第43至47頁、原審卷第52、112頁、本院卷第167頁），且
    告訴人乙○○、丁○○如何遭上開詐欺集團成員詐取財物等情，
    業據證人即告訴人乙○○（見偵字第30013號卷第101至103頁
    ）、丁○○（見偵字第30013號卷第119至121頁）於警詢時證
    述明確，並有臺灣銀行德芳分行110年5月26日德芳營密字第
    11000017711號函暨檢附甲○○帳號000000000000號帳戶基本
    資料及交易明細（見偵字第30013號卷第67至71頁）、中華
    郵政股份有限公司臺中郵局110年5月3日中管字第110950101
    3號函暨檢附甲○○帳號00000000000000號帳戶開戶資料、申
    請變更帳戶事項申請書影本及交易明細（見偵字第30013號
    卷第73至79頁）、告訴人乙○○之臺灣銀行無摺存入憑條存根
    影本（見偵字第30013號卷第95頁）、內政部警政署反詐騙
    諮詢專線紀錄表（見偵字第30013號卷第105至106頁）、臺
    北市政府警察局松山分局東社派出所受理詐騙帳戶通報警示
    簡便格式表、陳報單、受（處）理案件證明單、受理各類案
    件紀錄表（見偵字第30013號卷第107、113至117頁）、告訴
    人丁○○之郵局帳戶存摺影本、郵政入戶匯款申請書影本（見
    偵字第30013號卷第123至127頁）、內政部警政署反詐騙諮
    詢專線紀錄表（見偵字第30013號卷第131至132頁）、高雄
    市政府警察局三民第二分局民族路派出所受理詐騙帳戶通報
    警示簡便格式表、受理各類案件紀錄表、受（處）理案件證
    明單（見偵字第30013號卷第133、141至143頁）、金融機構
    聯防機制通報單、165專線協請金融機構暫行圈存疑似詐欺
    款項通報單（見偵字第30013號卷第135至137頁）、員警職
    務報告（見偵字第32722號卷第33頁）各1份、甲○○提款之金
    融機構及自動櫃員機監視器錄影畫面翻拍照片20張（見偵字
    第30013號卷第35至42頁、核交字第1592號卷第17至21頁、
    偵字第32722號卷第55頁）、告訴人乙○○與詐欺集團成員之L
    INE對話紀錄截圖2張（見偵字第30013號卷第97頁）、交款
    過程監視器錄影畫面、車內錄影畫面翻拍照片19張（見偵字
    第32722號卷第57至69頁、偵字第18247號卷第43至44頁、偵
    字第30013號卷第33、87頁）、「快貸網-全台借貸合作中心
    」網頁截圖及甲○○與「快貸網-…借貸中心」、「貸款達人李
    建德」、「文龍」之LINE對話紀錄截圖64張（見核交字第29
    86號卷第13至25頁）等在卷可證，因此可以認定上開犯罪事
    實。
二、共同實施犯罪行為之人，在合同意思範圍以內，各自分擔
    犯罪行為之一部，相互利用他人之行為，以達其犯罪之目的
    者，即應對於全部所發生之結果，共同負責。再按共同正犯
    之行為人已形成一個犯罪共同體，彼此相互利用，並以其行
    為互為補充，以完成共同之犯罪目的。故其所實行之行為，
    非僅就自己實行之行為負其責任，並在犯意聯絡之範圍內，
    對於他共同正犯所實行之行為，亦應共同負責。本件詐欺集
    團為3人以上之多數人組成，內部有實施詐術、提供帳戶、
    提領、層轉款項等縝密之計畫與分工，自屬成員彼此相互配
    合及支援，由多數人所組成、於一定期間內存續以實施詐欺
    為手段而牟利的結構性犯罪組織，而丙○○參與本案詐欺集團
    ，負責收取贓款後繳回的行為，屬該詐欺集團犯罪計畫不可
    或缺之重要環節，堪認丙○○是在合同之意思範圍內，分擔犯
    罪行為之一部，並相互利用其他成員的行為，以達成犯罪目
    的，依照上開說明，應對於全部所發生之犯罪結果，共同負
    責。
三、綜上，本案事證明確，丙○○犯行可以認定，應予依法論科。
參、論罪說明：
一、加重詐欺罪，係侵害個人財產法益之犯罪，其罪數之計算，
    與參與犯罪組織罪之侵害社會法益有所不同，審酌現今詐欺
    集團之成員皆係為欺罔他人，騙取財物，方參與以詐術為目
    的之犯罪組織。倘若行為人於參與詐欺犯罪組織之行為繼續
    中，先後多次為加重詐欺之行為，因參與犯罪組織罪為繼續
    犯，犯罪一直繼續進行，直至犯罪組織解散，或其脫離犯罪
    組織時，其犯行始行終結。故該參與犯罪組織與其後之多次
    加重詐欺之行為皆有所重合，然因行為人僅為一參與犯罪組
    織行為，侵害一社會法益，屬單純一罪，應僅就「該案中」
    與參與犯罪組織罪時間較為密切之首次加重詐欺犯行論以參
    與犯罪組織罪及加重詐欺罪之想像競合犯，而其他之加重詐
    欺犯行，祗需單獨論罪科刑即可，無需再另論以參與犯罪組
    織罪，以避免重複評價。是如行為人於參與同一詐欺集團之
    多次加重詐欺行為，因部分犯行發覺在後或偵查階段之先後
    不同，肇致起訴後分由不同之法官審理，為裨益法院審理範
    圍明確、便於事實認定，即應以數案中「最先繫屬於法院之
    案件」為準，以「該案件」中之「首次」加重詐欺犯行與參
    與犯罪組織罪論以想像競合。縱該首次犯行非屬事實上之首
    次，亦因參與犯罪組織之繼續行為，已為該案中之首次犯行
    所包攝，該參與犯罪組織行為之評價已獲滿足，自不再重複
    於他次詐欺犯行中再次論罪，俾免於過度評價及悖於一事不
    再理原則（最高法院109年度台上字第3945號刑事判決參照
    ）。
二、丙○○加入上開詐欺集團後所實施的加重詐欺取財犯行，本案
    是最先繫屬法院的案件，有臺灣高等法院被告前案紀錄表附
    卷可參（見原審卷第19、21至22頁），故上開犯罪事實一㈠
    所示犯行，是丙○○參與犯罪組織期間「首次」加重詐欺犯行
    ，他這部分行為構成刑法第339條之4第1項第2款之三人以上
    共同詐欺取財罪、洗錢防制法第14條第1項之一般洗錢罪、
    組織犯罪防制條例第3條第1項後段之參與犯罪組織罪；而犯
    罪事實一㈡所示行為，構成刑法第339條之4第1項第2款之三
    人以上共同詐欺取財罪、洗錢防制法第14條第1項之一般洗
    錢罪。
三、丙○○就犯罪事實一㈠、㈡所示犯行，分別與莊萬皇、暱稱
　　「許文龍」、「麒開得勝(L)」及其他集團成員間，均有犯
　　意聯絡或行為分擔，均為共同正犯。而他們利用不知情的甲○○所為的上開犯行，此部分屬間接正犯。
四、丙○○就犯罪事實一㈠所示犯行，係一行為同時觸犯三人以上
    共同犯詐欺取財罪、一般洗錢罪及參與犯罪組織罪；就犯罪
    事實一㈡所示犯行，係一行為同時觸犯三人以上共同犯詐欺
    取財罪及一般洗錢罪，各係出於同一決意而為，其時間、地
    點密接，各應評價為一行為觸犯數罪名之想像競合犯，應依
    刑法第55條前段之規定，各從一重之三人以上共同犯詐欺取
    財罪處斷。
五、丙○○所犯2次之三人以上共同犯詐欺取財罪，各次犯行所侵
    害被害人之財產法益各異，行為明顯可分，足認其犯意各別
    ，行為互殊，應予分論併罰。
六、刑法第59條「得酌量減輕其刑」的規定，必須犯罪另有特殊
    的原因與環境，而在客觀上足以引起一般同情，認為即予宣
    告法定最低度刑期猶嫌過重者，始有其適用；至於犯罪之動
    機、犯罪之手段或犯罪後之態度等情狀，僅可為法定刑內從
    輕科刑的標準，不得據為酌量減輕之理由。本案丙○○參與詐
    欺集團，以集團性分工方式對人行騙，致他人財產損失，嚴
    重危害社會安全秩序，在客觀上並無足以引起一般同情之情
    形，無從適用刑法第59條規定酌減其刑。至於丙○○於偵查、
    原審審理時均自白犯罪，就犯罪事實一㈠部分，合於組織犯
    罪防制條例第8條第1項減輕其刑規定；就犯罪事實一㈠、㈡部
    分，另合於洗錢防制法第16條第2項減輕其刑規定，因丙○○
    所犯參與犯罪組織罪及一般洗錢罪係屬想像競合犯中的輕罪
    ，而法院決定處斷刑時，以其中最重罪名之法定刑，做為裁
    量之準據，本院於後述量刑時仍當一併衡酌該部分減輕其刑
    事由，附此說明。
肆、撤銷原判決的說明　　　
一、原審以丙○○犯罪事證明確，予以科刑，固非無見，惟丙○○參
    與本案犯罪組織，就犯罪事實一㈠、㈡所示犯行，分別與莊萬
    皇、暱稱「許文龍」、「麒開得勝(L)」及其他集團成員間
    ，均有犯意聯絡或行為分擔，均為共同正犯，已詳如前述，
    原審判決卻認丙○○上開犯行與不知情的甲○○間亦有犯意聯絡
    及行為分擔，自有違誤；丙○○提起上訴請求依刑法第59條規
    定減輕其刑，但是本案不可適用該條規定的理由已經在前面
    說明清楚，丙○○上訴自無理由，但原審判決就丙○○部分既有
    上述違誤，仍應由本院將原審判決關於此部分撤銷改判。
二、依照刑法第57條規定，以丙○○的責任為基礎，考量下列各項
    事由：⑴丙○○年輕力壯，不思循正當途徑賺取財物，竟為圖
    己利而參與本件犯罪組織，受集團成員指示層轉贓款而助長
    犯罪，嚴重危害社會治安，致告訴人乙○○、丁○○受有財產損
    害，犯罪情節及所生危害非輕；⑵如前開理由參、六所述因
    想像競合犯規定從一重處斷後輕罪之減輕事由；⑶丙○○雖坦
    承犯行，卻以無賠償能力為由，未與告訴人乙○○、丁○○調解
    ，或賠償告訴人2人所受損害；⑷丙○○前因妨害性自主案件，
    經法院判處罪刑，有臺灣高等法院被告前案紀錄表附卷可證
    （見原審卷第21至22頁），素行不佳，⑸丙○○自述高職畢業
    之智識程度、職業為鐵工、未婚、扶養祖母、領有中低收入
    戶證明書等家庭生活、經濟狀況（見原審卷第115、123頁、
    本院卷168頁）等一切情狀，量處如主文第2項所示之刑，並
    審酌丙○○所犯2罪均為三人以上共同詐欺取財罪，犯罪性質
    相同，犯行時間為同一日，所犯各罪之責任非難重複程度等
    情定其應執行刑，以示懲儆。
 三、沒收部分：
　　按犯罪所得，屬於犯罪行為人者，沒收之。但有特別規定者
    ，依其規定；前二項之沒收，於全部或一部不能沒收或不宜
    執行沒收時，追徵其價額，刑法第38條之1 第1 項、第3 項
    分別定有明文。丙○○於原審另案自承其本案取得之報酬為「
    本案報酬為收錢一次就壹仟元，我都有實際拿到…就是每個
    被害人部分我拿到壹仟元」等語（見原審111年度金訴字第9
    號111年5月3日準備程序筆錄第11頁），可知丙○○犯罪所得
    共計2千元，並未扣案，應依刑法第38條之1 第1 項前段、
    第3 項規定宣告沒收，於全部或一部不能沒收或不宜執行沒
    收時，追徵其價額。至丙○○收取贓款後已層轉詐欺集團其他
    成員，已見前述，他對該不法所得並無處分權限，亦無事實
    上的共同處分權限，此部分自無從諭知沒收或追徵其價額。
乙、上訴人即被告甲○○（下稱甲○○）部分
一、公訴意旨認甲○○知悉一般民眾或公司皆可自行申辦金融機構
    帳戶及提領帳戶內款項，苟非供不法犯罪使用，實無必要由
    他人提供金融機構帳戶供款項匯入，由該他人代為提領，並
    因此給予該他人報酬，且可預見提供金融機構帳戶並代為提
    領款項，將可能參與以實施詐術為手段，且具有持續性、牟
    利性之結構性之詐欺犯罪組織，竟與丙○○及其他三人以上之
    詐欺集團成員共同基於詐欺取財、洗錢及參與詐欺犯罪組織
    之犯意聯絡，於民國110年3月27日前某日，將其名下之臺灣
    銀行德芳分行帳號000000000000號帳戶，及中華郵政股份有
    限公司大里郵局帳號00000000000000號帳戶，提供予真實姓
    名、年籍不詳之詐欺犯罪組織成員使用，嗣該詐騙集團於取
    得前揭金融帳戶資料後，再指示甲○○為上開犯罪事實一㈠、㈡
    所示提領贓款犯行，並將領得贓款全數交付予依暱稱「麒開
    得勝(L)」之詐欺集團成員指示到場之詐欺集團成員丙○○，
    丙○○再依暱稱「麒開得勝(L)」之詐欺集團成員指示，將上
    開贓款共51萬4500元轉交予某男性詐欺集團成員，藉此製造
    金流斷點，隱匿詐欺犯罪所得之去向、所在，因認甲○○所為
    是犯刑法第339條之4第1項第2款之三人以上共同詐欺取財、
    洗錢防制法第14條第1項之一般洗錢、組織犯罪防制條例第3
    條第1項後段之參與犯罪組織等罪嫌等語。
貳、公訴意旨認甲○○涉犯上開罪嫌，是以甲○○的供述、告訴人乙○○、丁○○於警詢的指訴、車内監視器錄影晝面翻拍照片、金
    融機構及自動櫃員機監視器錄影晝面翻拍照片、通訊軟體對
    話紀錄、上開臺灣銀行德芳分行帳戶開戶資料及歷史交易明
    細表、上開郵局帳戶開戶資料與歷史交易明細表、交款過程
    監視器錄影畫面翻拍照片、臺灣銀行無摺存入憑條存根影本
    及對話訊息翻拍照片、郵局匯款申請書影本等件為證，並以
    「詐欺集團成員為免檢警人員自帳戶來源回溯查獲，通常係
    以他人帳戶作為收取贓款之用，詐欺集團亦會慮及若未與帳
    戶申辦人有所約定，詐得款項即有可能遭帳戶持有人逕予提
    領一空，或帳戶持有人逕自掛失凍結帳戶使用，致其無從獲
    取詐騙所得贓款，從而詐欺集團使用供被害人匯款之帳戶，
    衡情均係其確保能順利領取贓款之帳戶。再者，現今詐欺犯
    罪分工細腻，斷點分明，詐欺集團派遣前往實際從事收受、
    交付等傳遞款項任務之人，關乎詐欺所得能否順利得手，且
    因遭警查獲或銀行通報之風險甚高，參與傳遞款項之人必須
    隨時觀察環境變化以採取應變措施，否則取款現場如有突發
    狀況，指揮者即不易對該不知内情之人下達指令，此將造成
    詐騙計畫功敗垂成，如參與者對不法情節毫不知情，甚至私
    吞款項，抑或在現場發現上下游係從事違法之詐騙工作，亦
    有可能為求自保而改向檢警或銀行人員舉發，導致詐騙計畫
    功虧一簣致詐欺未遂，甚且牵連其他成員，故實施詐欺者不
    可能派遣對其行為可能涉及犯罪行為一事毫無所悉者，擔任
    傳遞款項之重要工作，此益徵甲○○並無可能對詐欺集圑之詐
    欺行為毫無所悉，其就收取及轉交款項為詐欺不法所得乙情
    ，必然有所預見或認識始符常理」等語為主要論據。
參、被告未經審判證明有罪確定前，推定其為無罪；犯罪事實，
    應依證據認定之，無證據不得認定犯罪事實。又不能證明被
    告犯罪或其行為不罰者應諭知無罪之判決，刑事訴訟法第15
    4條、第301條第1項分別定有明文。又以實務上常見之因借
    貸或求職而提供帳戶為言，該等借貸或求職者，或因本身信
    用不佳或無擔保，無法藉由一般金融機關或合法民間借款方
    式解決燃眉之急，或因處於經濟弱勢，急需工作，此時又有
    人能及時提供工作機會，自不宜「事後」以「理性客觀人」
    之角度，要求其等於借貸或求職當時必須為「具有一般理性
    而能仔細思考後作決定者」，無異形同「有罪推定」。而應
    將其提供帳戶時之時空、背景，例如是否類同重利罪之被害
    人，係居於急迫、輕率、無經驗或難以求助之最脆弱處境、
    或詐騙集團係以保證安全、合法之話術等因素納為考量。倘
    提供帳戶者有受騙之可能性，又能提出具體證據足以支持其
    說法，基於無罪推定原則，即應為其有利之認定（最高法院
    111年度台上字第1075號判決意旨參照）。
肆、甲○○坦承有於犯罪事實欄所示時間、地點依暱稱「許文龍」
    之指示提領自己上開臺灣銀行及郵局帳戶內款項並依指示交
    付予丙○○等情，惟堅決否認有何參與犯罪組織、三人以上共
    同詐欺取財及洗錢犯行，辯稱：我沒有參與犯罪組織，我提
    供帳戶申請貸款，貸款公司叫我去銀行幫他們領錢，要做資
    金流動，讓我可以申請貸款，我沒有犯意等語。經查：
一、甲○○因家中經濟困難，需要現金，因尚有銀行欠款，而無法
    向銀行貸款，遂在「LINE」上與自稱信用貸款之管道聯繫等
    情，已經甲○○於警詢、偵查、原審及本院審理時陳明在卷，
    並有甲○○提出「快貸網-全台借貸合作中心」網頁截圖及她
    與「快貸網-…借貸中心」、「貸款達人李建德」、「文龍」
    之LINE對話紀錄截圖64張（見核交字第2986號卷第13至25頁
    ）等可資佐證，可見甲○○辯稱係因辦理信用借貸而受騙等節
    ，並非虛言。
二、逐一檢視如附表所示甲○○與「快貸網-…借貸中心」、「貸款
    達人李建德」、「文龍」的全部LINE對話內容，顯示該詐欺
    集團先以「快貸網」為幌，使急欲貸款周轉的甲○○與該集團
    聯繫，先表明「如要求寄出提款卡存戶都是詐騙」，再以私
    下已與金融機構洽談貸款事宜的內容取信甲○○，並營造承辦
    人與銀行方面熟識之氛圍，再假意介紹「許文龍」予甲○○，
    並對甲○○聲稱「做流水帳提高信用分數」，期間指摘甲○○不
    積極，並催促甲○○填寫合約書，且以「你有開戶使用的銀行
    ，包括郵局， 儘量多填幾個這樣財務安排資金流水方便」
    等語騙取甲○○的金融機構帳戶，再接續以「合約書填寫好了
    嗎、有沒有什麼地方不明白」、「好吧，找跟律師說明、你
    距離銀行遠嗎、資金匯入你前往銀行要多久」、「財務安排
    資金流水當天，你可以先到市區嗎？」、「簽章就是簽字+
    蓋章、費用我已經跟你說過了、資料完成後給財務及工程師
    包個紅包、違約的部份律師說你貸款多少錢就填多少」、「
    銀行帳戶填寫清楚，封面拍照給我」、「何小姐，合約給法
    務存檔了，你的帳號也發給財務，請財務安排資金」、「財
    務說，為了讓你的資金方便流動，你有空去銀行申請網銀，
    並且約定自己的帳戶、你2個帳戶作約定」、「何小姐，不
    好意思，這麼晚通知你，明天財務有時間安排你的資金流水
    ，你明天可以請假嗎？」、「明天早上8點，麻煩你去ATM查
    詢帳戶餘額 ，列印單子發給我、我去公司就可以交給財務
    」、「我資料有發給財務了、財務會準備資金，你今天有請
    假嗎？」、「你等等去銀行，兩個帳戶互相約定轉帳」、「
    這樣資金匯入周轉方便、你除了LINE還有沒有聯繫方式、萬
    一網路不好可以連繫你」、「你到銀行提領204500、不能說
    是做流水，就說跟你朋友周轉、領錢要做什麼，你要跟朋友
    買二手車，朋友要現金、洪振南匯給你的、領好了嗎？」等
    語逐步獲得甲○○信任，再要求甲○○前往金融機構領取自己帳
    戶內的款項，該詐欺集團成員繼之以「ATM提領好說一下，
    工程師要數據」、「好的，財務會安排專員跟你收、等等我
    看財務還有沒安排另外的資金」、「何小姐，資金流水數據
    已經給工程師，工程師表示，你明天最好再過一下資金流水
    ，這樣數據比較豐富，你要貸款更輕鬆」等話術誆騙甲○○，
    可知該詐欺集團的角色分工及程序甚為縝密，且耗費相當時
    間與甲○○聯繫、通話，這樣的手法確實容易使需錢孔急的民
    眾信以為真，則甲○○主觀上因此相信「許文龍」是為她「做
    流水帳提高信用分數」，而依指示提領贓款再轉交該集團中
    轉員收取，並非無據。況依上揭通話內容，甲○○確實期待能
    順利貸款，自當不會樂見自己的行為會使自己陷於刑事追訴
    之險境，且其於交付自己提領的款項後，仍主動與對方聯繫
    ，而觀諸雙方對話互有往來、語氣自然，該等對話內容顯非
    事後刻意虛捏，可見甲○○當時對於對方所說為其辦理貸款深
    信不疑。則甲○○是否自始存在縱有人以其金融帳戶實施詐欺
    取財亦不違背本意之不確定故意，顯有合理之懷疑存在。
三、又依甲○○所有上開帳戶交易明細，可見該帳戶有多筆入帳、
    繳費、轉帳的紀錄，堪認本案帳戶確為甲○○日常生活、交易
    所慣用之帳戶。而衡以一般提供人帳戶者，如其主觀上對於
    帳戶可能遭詐欺集團所用之情已可預見，仍不以為意而提供
    予他人之情況，為免因常用帳戶遭警示而影響自身金融活動
    ，多係以罕用或新開戶之金融機構帳戶提供予詐欺集團，然
    本案甲○○卻係提供詐欺集團其日常生活中常用之金融機構帳
    戶，亦堪佐證甲○○主觀上應未預見其帳戶可能遭詐欺集團所
    用。公訴意旨雖認依甲○○之智識、工作歷練及借貸經驗，甲○○應可預見此為詐欺集團所用之手法等語。然而一般人對於
    社會事物之警覺性或風險評估，常因人而異，且與所受教育
    程度、從事之職業，並無必然之關連，此觀諸詐欺集團之詐
    騙手法，屢經政府大力宣導及媒體大幅報導，卻仍常見高級
    知識分子受騙，即可明瞭。又販賣金融帳戶予詐欺集團將會
    遭受刑事追訴，已經政府多方宣導，許多犯罪者也因此遭到
    司法判刑制裁，因此詐欺集團藉由傳統收購手法蒐集人頭金
    融帳戶的管道，已較為困難，故近來藉由刊登廣告，假借低
    利信用貸款之名，同時利用借款人因急需用錢的弱點，騙取
    借款人交付金融帳戶資料者，已所在多有；尤其，會上網尋
    求低利信貸，而非循正常管道向銀行借錢者，往往係因債信
    不佳，已難覓得借款機會，一旦發現利息尚可接受的借款訊
    息，一時忽略提防，一味順應對方的各項要求，亦甚有可能
    。本案甲○○所辯她當時急欲借款，致順應該詐欺集團成員所
    假冒信貸業者的要求，告知上開金融帳戶，並受託提款，而
    遭該詐欺集團利用等情，容屬現今社會上常見的現象，自難
    認甲○○的行為是製造金流斷點，隱匿詐欺犯罪所得之去向、
    所在。
四、甲○○當時既急欲取得現金，應係處於經濟壓力沈重之狀態，
    如果甲○○已預見取得上開帳戶之人為詐欺集團成員，將以上
    開帳戶對不特定民眾詐欺取財，則甲○○於提出帳戶及提款時
    ，豈可能未向對方索取報酬？惟依上開LINE對話內容，甲○○
    並未向對方索取任何報酬，依一般常情，實在難以相信需錢
    急用的甲○○為何甘願無償提供上開帳戶予詐欺集團使用，使
    詐欺集團得以隱身幕後、享受鉅額不法暴利，自己卻承受信
    用破產、同時遭檢警追查而負擔刑責、遭被害人求償而背負
    龐大債務之三重風險？況甲○○為避免爭議，於交付款項時，
    亦由車內之人錄影紀錄留存，有車內錄影畫面翻拍照片7張
    （見偵字第18247號卷第43至44頁、偵字第30013號卷第33、
    87頁），已可排除犯罪集團份子曾面交不法利益予甲○○之情
    形，另遍查全案卷證，亦未見對方曾以匯款方式提供甲○○相
    當之報酬，更未見檢察官就此提出任何合理有據之論述，自
    難認甲○○對於上開帳戶將被用於「詐欺取財」確有預見，且
    該詐欺團成員利用上開帳戶對不特定民眾詐欺取財，應亦明
    顯違背甲○○之本意。
五、「行為人對於構成犯罪之事實，明知並有意使其發生者，為
    故意」、「行為人對於構成犯罪之事實，預見其發生而其發
    生並不違背其本意者，以故意論」，刑法第13條第1 項、第
    2 項分別定有明文。前者學理上稱之為直接故意，後者則稱
    為間接故意或不確定故意。惟不論何者，均具備對於犯罪構
    成要件之認識及實現犯罪構成要件之意欲等要素。亦即間接
    故意或不確定故意，仍以行為人主觀上對於構成犯罪之事實
    有所認識，並基此認識而「容任其發生」為必要。又組織犯
    罪防制條例第2 條規定：「本條例所稱犯罪組織，指三人以
    上，以實施強暴、脅迫、詐術、恐嚇為手段或最重本刑逾五
    年有期徒刑之刑之罪，所組成具有持續性或牟利性之有結構
    性組織。前項有結構性組織，指非為立即實施犯罪而隨意組
    成，不以具有名稱、規約、儀式、固定處所、成員持續參與
    或分工明確為必要。」另該條例第3條第1項後段所稱「參與
    犯罪組織」，則係指行為人加入以實施特定犯罪為目的所組
    成之有結構性組織，並成為該組織成員而言。且既曰參與，
    自須行為人主觀上有成為該組織成員之認識與意欲，客觀上
    並有受他人邀約等方式而加入之行為，始足當之。具體而言
    ，倘若被告因一時疏於提防、輕忽、受騙，欠缺加入成為組
    織成員之認識與意欲……要無評價為參與犯罪組織之餘地（最
    高法院111年度台上字第3190號判決意旨參照）。本件檢察
    官認甲○○可預見提供金融機構帳戶並代為提領款項，將可能
    參與以實施詐術為手段，且具有持續性、牟利性之結構性之
    詐欺犯罪組織，卻依本案詐欺集團成員之指示提領款項，並
    交予詐欺集團成員繳回，使原匯入她的2個金融帳戶之不法
    贓款去向難以追查，以此方式參與本案詐欺集團成員詐欺取
    財之犯罪，惟甲○○主觀上何以有成為該組織成員之認識與意
    欲，客觀上並有受他人邀約等方式而加入之行為而有參與犯
    罪組織之故意，均未見檢察官提出證據加以證明，自無從推
    論甲○○有參與犯罪組織的犯行。
六、綜上所述，本件依檢察官認甲○○涉犯前揭犯行所舉之證據，
    尚未達於通常一般之人均不致有所懷疑而得確信其為真實之
    程度。此外，卷內復查無其他證據，足資認定甲○○確有檢察
    官所指之犯行。揆諸前開說明，不能證明甲○○犯罪，自應為
    甲○○無罪之諭知。
七、原審為甲○○有罪之判決，容有未洽。甲○○提起上訴，否認犯
    罪，指摘原審判決不當，為有理由，自應由本院撤銷原審判
    決關於此部分，為甲○○無罪之諭知。
據上論斷，依刑事訴訟法第369條第1項前段、第364條、第299條
第1項前段、第301條，判決如主文。
本案經檢察官林俊杰提起公訴，檢察官施清火到庭執行職務。
中　　華　　民　　國　　111 　年　　9 　　月　　29　　日
        　　刑事第四庭    審判長 法　官  蔡名曜  
　　　　　　　　　　　　　　     法　官  邱鼎文     
　　　　　　　　　　　　　　　   法　官  鄭永玉     
　　　　　　　　　　　　　　　　             
以上正本證明與原本無異。
如不服本判決應於收受送達後20日內向本院提出上訴書狀，其未
敍述上訴理由者，並得於提起上訴後20日內向本院補提理由書(
均須按他造當事人之人數附繕本)「切勿逕送上級法院」。因疫
情而遲誤不變期間，得向法院聲請回復原狀。

                                書記官  林姿妤 

中　　華　　民　　國　　111 　年　　9 　　月　　29　　日
附錄論罪科刑法條
中華民國刑法第339條之4
犯第339條詐欺罪而有下列情形之一者，處1年以上7年以下有期
徒刑，得併科1百萬元以下罰金：
一、冒用政府機關或公務員名義犯之。
二、三人以上共同犯之。
三、以廣播電視、電子通訊、網際網路或其他媒體等傳播工具，
    對公眾散布而犯之。
前項之未遂犯罰之。

洗錢防制法第14條
有第二條各款所列洗錢行為者，處7年以下有期徒刑，併科新臺
幣5百萬元以下罰金。
前項之未遂犯罰之。
前二項情形，不得科以超過其特定犯罪所定最重本刑之刑。

組織犯罪防制條例第3條
發起、主持、操縱或指揮犯罪組織者，處3年以上10年以下有期
徒刑，得併科新臺幣1億元以下罰金；參與者，處6月以上5年以
下有期徒刑，得併科新臺幣1千萬元以下罰金。但參與情節輕微
者，得減輕或免除其刑。
具公務員或經選舉產生之公職人員之身分，犯前項之罪者，加重
其刑至二分之一。
犯第1項之罪者，應於刑之執行前，令入勞動場所，強制工作，
其期間為3年。
前項之強制工作，準用刑法第90條第2項但書、第3項及第98條第
2項、第3項規定。
以言語、舉動、文字或其他方法，明示或暗示其為犯罪組織之成
員，或與犯罪組織或其成員有關聯，而要求他人為下列行為之一
者，處3年以下有期徒刑，得併科新臺幣3百萬元以下罰金：
一、出售財產、商業組織之出資或股份或放棄經營權。
二、配合辦理都市更新重建之處理程序。
三、購買商品或支付勞務報酬。
四、履行債務或接受債務協商之內容。
前項犯罪組織，不以現存者為必要。
以第5項之行為，使人行無義務之事或妨害其行使權利者，亦同
。
第5項、第7項之未遂犯罰之。
附表：【甲○○（下稱A）與「快貸網-全台借貸合作中心」(下稱B
      ）、「貸款達人李建德」(下稱C）、「文龍」(下稱D）之
      LINE對話訊息（見核交2986卷第13至25頁）】

對話紀錄截圖編號 對話內容（摘要） 編號2、3、4 B：「歡迎您 先生/小姐您好、決不事先收費、如要求寄出提款卡存戶都是詐騙、為了加快您的案件審核講填寫以下文件、大名、年龄、縣市、職業、薪資、需求金額及用途……、填寫完準後本公司將立即安排業務專員與您聯繫、快貨網核资送件手續費收費表一覽 (核貸成功才收費諮詢過程均免費）、個人信用貸款、手續費0000-0000含資料工本費......」 A：「大名：卓官羿.....（傳送其基本資料略）」 B：「您好巳指派業務專員，請注意LINE加入好友處，將進一步為您服務謝謝！」 編號1-1 、1-2、1-3、1-4 今天 A：您好 C：（傳送需填載之基本資料格式，略)、「幫我填一下、妳先生剛有跟我聯絡，他條件要貸比較不好貸、你的私下我幫你問銀行，看好不好貸」 A：「大名：甲○○（傳送其基本資料略）」 C：「0000000000、這你的手機嗎？」 A：「（甲○○再次傳送其加載手機之基本資料      略）、對」 C：「方便講電話嗎？」 A：「可以」 C：「好的 我打給你」   【通話】（16：31）　 C：（傳送2個網站連結）、「身分證、正反面、勞保異動書、聯徵資料、開戶銀行的存摺正面、內三頁（刷存摺需最新交易紀錄）、有幾格銀行都發給我」 A：「好」    【撥話】（無回應） 　 【撥話】（無回應） 編號1-5 、1-6 C:【通話】（0：33） A:（甲○○傳送其臺灣銀行、合作金庫銀行、郵局存摺封面及內頁照片、身分證正反照片） 編號1-7 、1-8 C：「我人在銀行了，我先私下問銀行經理，看你的條件能不能貸到30萬」 A：「聯徵這個怎麼用」 C：「（傳送網頁連結）、你有讀卡機嗎？（傳送讀卡機照片）、你上我給你的聯徵官方網站，讀卡機插電腦自然人憑證插讀卡機連電腦就可以、進去查當事人眾合信用報告、你拉電子版的綜合信用報告，如果不會拉，你的綜合信用報告拍照給我也可以」　  編號1-9、1-10 C持續教被告甲○○如何登入及查閱信用報告(略) 編號1-11 、1-12、 1-13 C：「你點查閱信用報告」 A：「查詢理由是」（傳送查詢網站照片) C：「你先再找一下，我現在跟銀行經理討論你的貸款條件。看能不能貸、最後要找的是：當事人綜合信用報告、等等找到拍給我」 A：（傳送查詢之資料照片） C：「對是這個、你的信用報告只有2頁嗎」 A：「等一下喔」 C：「我先拿給銀行經理看，等等回公司，我再回覆你」 編號1-14 、1-15 C：「有人信用報告只有兩頁也有三頁四頁」 A：（傳送查詢之資料照片） C：「好的OK」 　 【通話】（5：46） A：「有結果嗎」 C：「找幾家銀行都說貸不了、我們今天晚上跟銀行經理襄理吃飯，我在幫你再問看看、晚一點回覆你」 A：「好」 編號1-15 、1-16、1-17    3/27(六) C：「何小姐你等一下有空打給我」 A：「稍等打給你」    【通話】（0：11） C：【通話】（9：41） C：「何小姐有空打給我」 A：「稍等回撥給您」 　 【通話】（0：14） C：【通話】（7：15）　    「supercar0852許文龍助理、我有大約說你的情況，許助理知道、你跟他說你叫什麼名字，你是李連德的張副總介绍的」 A：「好」 C：「好的」 　 【通話】（4：43）　 　  編號2-1 、2-2、 2-3、2-4   3/27（六） A：「您好，我是甲○○，我是李建德的張副總介紹的」 D：「何小姐你好」、「用說的方便嗎？」    【通話】（18：06） D：「何小姐在嗎？」    【撥話】（未接） A：「不好意思剛剛在忙」 D：（傳送一個取件編號及QR CODE照片）    【通話】（1：00） A：「文件會比較慢給您喔，我們這裡去超商比較遠」 D：「好」　  　  D：「合約書填寫好了嗎、有沒有什麼地方不明白」 A：「不好意思可能要明天下午了這理超商有距離」 D：「好吧，找跟律師說明、你距離銀行遠嗎、資金匯入你前往銀行要多久」 A：「我們在山區沒有銀行」 D：「台中山區？」 A：「南投山區」 D：「財務安排資金流水當天，你可以先到市區嗎？」 A：「明天下午就會去台中了」　 　  D：「你住台中哪裡？」 A：「台中新社」 D：「到銀行遠嗎？」 A：「還好」　  編號2-4  3/28（日） D：「你回到台中，趕緊下載合約，填清楚發給我」 編號2-4 、2-5、 2-6、2-7 3/29（一） D：「何小姐、張副總請周董忙做資金流水、我肯定會安排好工作。可是我覺得你自己似乎並不積極。這樣周董問到進度、我很為難、如果你不需要我的協助，麻煩請張副總跟周董打個電話說一下，不是我辦事不力」 A：「不好意思，我今天下班馬上去印、昨天帶我老公去掛急診」 D：「怎麼了？沒事吧、你到7-11連繫我」 A：「我下班過去7-11再連繫你，我老公昨天腳的舊傷復發痛到沒辦法走路，昨天從南投回來就馬上去掛急診」 D：「好，大約幾點、我要上傳合約」 A：「17:00下班……」 　  D：「下班了嗎？」 A：「剛到7-11」 D：（傳送接收文件QR CORD照片1張）、「我剛上傳」 A：「好、印完了、請問怎麼填寫」 D：「正式合約書，拿回家填寫清楚」 A：「銀行是寫哪一個」 D：「全部都要寫，包括日期」 A：「好，銀行是寫我可以使用的郵局嗎」 D：「你有開戶使用的銀行，包括郵局， 儘量多填幾個這樣財務安排資金流水方便」 A：「好、簽章是蓋章就好嗎、支付乙方協議之費用＿新台幣、如甲方違反本協議規定的事項，需支付乙方＿新台幣作為賠償」 　 【通話】（取消） D：「簽章就是簽字+蓋章、費用我已經跟你說過了、資料完成後給財務及工程師包個紅包、違約的部份律師說你貸款多少錢就填多少」 A：「18000？」 D：「是的」、「銀行帳戶填寫清楚，封面拍照給我」　 編號1-17、1-18、1-19 3/29(一) A：（傳送與文龍對話截圖）、「資料這樣怎麼填呢、貸款金額是30萬嗎」 C：「何小姐是的你是要貸30萬沒錯、合約書是許助理傳給你的嗎？他們的合約書我沒看過，我不清楚，你問許助理會更清楚一些」 A：「我傳給他了，他應該用了、這樣要什麼時候才能辦理」 C：「我不清楚你要問一下許助理，你客氣的問看看，看能不能優先幫你處理」 A：「他用了是要等資金下來還是」 C：「你小孩周歲是甚麼時候」 A：「22號、怎麼了」 C：「還剩幾天」 A：「還久」 C：「我幫你算來的及、好的許助理流水幫你做好記得第一時間跟我說一下」 編號2-8 、2-9、 2-10、2-11 3/30（二） A：（傳送合約書、郵局存摺、臺灣銀行存摺封面照片） D：「何小姐，合約給法務存檔了，你的帳號也發給財務，請財務安排資金」 A：「(OK圖示)、謝謝你」　  D：「財務說，為了讓你的資金方便流動，你有空去銀行申請網銀，並且約定自己的帳戶、你2個帳戶作約定」 A：「了解、我明天去辦」 D：「OK」 A：「所以要先等我去用？」 D：「你有空先辦理不衝突」、「月底財務忙也許下星期就安排資金」、「何小姐，不好意思，這麼晚通知你，明天財務有時間安排你的資金流水，你明天可以請假嗎？」 A：「好」 D：「明天早上8點，麻煩你去ATM查詢帳戶餘額 ，列印單子發給我、我去公司就可以交給財務」 編號2-12 、2-13、 2-14、2-15、2-16 、2-17、 2-18、2-19、2-20 、2-21、2-22、2-23、2-24、2-25 、2-26 3/31（三） D：「早安何小姐、把餘額單發給我」 A：（傳送可用餘額照片1張）、「沒有進」 D：「呵呵，這麼早銀行還沒上班、今天財務會去銀行安排資金」 A：「好的」 D：「請你換一個頁面，要有帳號+餘額」 A：「好」 D：「我資料有發給財務了、財務會準備資金，你今天有請假嗎？」 A：「有請了」 D：「你等等去銀行，兩個帳戶互相約定轉帳」、「這樣資金匯入周轉方便、你除了LINE還有沒有聯繫方式、萬一網路不好可以連繫你」 A：「有手機、0000000000」  A：（傳送臺灣銀行櫃員機交易明細1紙照片） D：【通話】（未接） A：「不好意思我在辦約定轉帳」 D：「你查一下臺灣銀行餘額」 A：（傳送臺灣銀行櫃員機交易明細1紙照片） D：「你在哪個銀行？」 A：「臺灣銀行」 D：「你到銀行提領204500、不能說是做流水，就說跟你朋友周轉、領錢要做什麼，你要跟朋友買二手車，朋友要現金、洪振南匯給你的、領好了嗎？」 A：「還沒還在等開通這個」 D：「你先提領」、「不衝突、提領了嗎」 A：「稍等一下忘記帶印章剛剛回去拿、要到銀行了，不好意思」 D：「好、有領好說一下、財務要安排人跟你碰面」 　  　  A：「好，我在銀行了、正在提領」 D：【通話】（未接） 　 「在哪一個分行」 A：「潭子分行　 」 D：「好，我跟財務說」 A：「領完了」 D：「其他的用ATM提領」 A：「好的、好」 D：「ATM提領好說一下，工程師要數據」 A：「領完了、ATM是在豐原分行領」　  D：「你現在人在哪裡、豐原？」 A：「對的、現在在豐原」 D：「好的，財務會安排專員跟你收、等等我看財務還有沒安排另外的資金」 A：「好的」 D：「豐原區西勢路73號」　  　 【通話】（1:20） 　 「有跟財務說了，你10分鐘左右到、你拍一張現在的照片給我」 　 【通話】（0:26） A：（甲○○傳送自己照片1張）、「我到了」 D：「好」 A：「OK、有拿走了」　   D：【通話】（1:41） 　 「何小姐你查看一下郵政的帳戶」 　 【通話】（2:01） 　 「有帶郵政的提款卡嗎？」 A：「有」 D：「到那個郵政、北屯郵局嗎」 　 【通話】（1:33）　  　 「文心路郵局、提領了嗎？」 A：「正在走去郵局」 D：「匯款人：丁○○」 A：「好」 D：「走過去要多久，4點半了」 A：「1分鐘」 D：「OK，領好了嗎？」 A：「正在領、人比較多、剛排到」 D：「OK沒有？其他的三萬ATM提領」 A：「好的，正在領了」 D：「25+3文心路郵局、數據要正確」 A：（傳送文心路郵局地點照片1張）、「對喔文心路郵局、領完了」 D：「文心路是在台中什麼區、我跟財務說一下」 A：「台中市北屯區」 D：「了解，3萬領了嗎？」 A：「有的」 D：「我跟財務說了，等等派人過去」 A：「好」 D：「安順二街11號」    【通話】（0:28） A：【通話】（0:13）、【通話】（0:25） D：「何小姐，資金流水數據已經給工程師，工程師表示，你明天最好再過一下资金流水，這樣數據比較豐富，你要貸款更輕鬆」 A：「要怎麼過」 D：「跟今天一樣」 A：「可是我明天有班」 D：「明天請假，資金流水一次性做好，數據調整完，星朋二讓你送件銀行、接下來連續假期，剛好工程師運作」 A：「後天可以嗎、明天不能請假」 D：「後天銀行休息、連休4天」 A：「明天可先匯郵局嗎？我這離郵局比較近」 D：「不好意思，請你配合財務安排。我也是想趕快幫你把資料做好，讓你方便去貸款、明天財務怎麼安排資金我也不知道」 A：「好的，我只是先詢問看看」 D：「就像今天，我以為安排一筆，结果又有另一筆」 A：「OK，知道了」　 　　 　 　 　  編號1-20 、1-21、 1-22 3/31(三) A：「資金流水帳都好了」 C：「好的、我跟主管說一下」 A：「好的、那個徐助理說要再做流水帳，不是已經完成了嗎、因為不能一直請假，想請問一下」 C：「不是今天有做好了嗎？」 A：「對阿、2家銀行都做好」 C：「許助理說還要做嗎？」 A：「他要我明天再跑一次，可是我昨天是臨時請假、今天答應老闆，明天又請的話，別人以後不會找我去接清潔」 C：「還要跑一次，兩家銀行做好流水還不夠嗎、你有跟許助理說嗎、看他怎麼安排」 A：「有」 C：「許助理怎麼說」 A：「他要我請假」 C：「後天就連休4天許助理不會幫你趕在假期前」 A：「他說最快下禮拜二完成」 C：「我這邊也是在等你那邊的流水準備幫你送件」 A：「那該怎麼辦呢」 C：「那你請假了嗎？」 A：「還沒、老闆剛剛才跟我確定、結果徐助理就賴我了」 C：「你先不用請假，我先打電話問許助理了解看看」 A：「好、感謝你」 C：「何小姐方便說話嗎」 A：「稍等我一下」 C：「方便接電話嗎、好的、你等一下打給我」 A：「好」 　 【通話】（1：55） 編號2-26 、2-27、2-28、2-29、2-30 4/1（四） D：「早安何小姐、同樣的，請把帳戶餘額先發給我」 A：「早安」 D：「早安」 　 【通話】（1:01） 　 【通話】（未接） 　 「剛工程師跟我要數據、我說你去列印了」 　 【通話數通】（均未接） 　 「怎麼了，沒有接電話」 A：（傳送郵政自動櫃員機交易明細、臺灣銀行櫃員機交易明細照片各1張）、「不好意思，網路被小孩關閉」 編號2-302-31、2-32 4/2（五） A：（傳送帳戶為問題帳戶之畫面照片1張）   「我的郵局帳戶沒辦法怎麼不能用」   【通話】（0:31）   「有消息了嗎？」 D：「正在跟工程師詢問、工程師表示，現在的交易數據正在進行編程」 A：「嘿，啊為什麼會有這種情況？是因為他登入郵局系統才這樣？還是被懷疑變成警示帳戶」 D：「工程師開始將數據進行編程。你現在開始不要插卡片查詢，也不要刷存摺。因為磁條內碼會錯亂。工程師調整好，再通知你、如果數據衝突，會產生錯亂，銀行系統會自動判定成問題帳戶」 A：「好」 編號1-23 、1-24、1-25 4/2（五） A：（傳送帳戶為問題帳戶之畫面照片1張）    「我的郵局帳戶沒辦法怎麼不能用」 C：「何小姐你問一下許助理一下、看是什麼原因」 A：【通話】（0：38） 　 「他說幫我問一下工程師、如果變成警示帳戶會怎樣嗎？」 C：「許助理比較專業，等許助理回覆你會比較了解喔」 A：「好」　 　  C：「有空再問許主任詳細一點」 A：「因為徐助理當時也沒提醒我帳戶暫時不能用，我連假期間帳戶都沒用、多少也是會擔心」 C：「你先問清楚再說」 編號2-32 、2-33、2-34 昨天 A：「請問進度如何了？」 D：「早安，何小姐、我還沒到公司、在路上」 A：「早安、好的、您好，請問進度到哪裡了？」、「？」、「請問進度到哪裡了？我老公剛剛有再問」 D：「財務說目前是工程師在進行交易數據編程」 A：「所以今天也不一定完成就對了」、「？」 D：「工程師說數據編程，相當費時間，千萬不能搞錯，數據混亂就會變成問題帳戶了」 A：「好、那我的帳戶目前就是不能使用嗎？」 D：「暫時不要有新數據，過兩天再用」 A：「所以這禮拜還不會好」 D：「我也很煩，本來順利2-3天就完成的事情，搞這麼久」 　  今天 A：「進度到哪了？」    「？」     【通話】（取消）　 　  編號1-26 今天 【被告甲○○撥打對方(C)電話均無回應】